臺灣桃園地方法院刑事判決　　　　　　　　　　　　　九十一年度易字第二六號
　　公　訴　人　臺灣桃園地方法院檢察署檢察官
　　被　　　告　甲○○
右列被告因違反毒品危害防制條例案件，經檢察官提起公訴（九十年度毒偵字第四五
六０號），本院判決如左：
    主      文
甲○○施用第二級毒品，累犯，處有期徒刑捌月。
    事      實
一、甲○○於民國八十七年間因恐嚇取財案件，經本院判處有期徒刑六月，並經台灣
    高等法院駁回上訴確定，於八十八年十一月二十四日執行完畢。前於八十七年因
    施用毒品案件，經觀察、勒戒後，認無繼續施用毒品之傾向，由臺灣桃園地方法
    院檢察署檢察官於八十七年八月十九日，以八十七年度偵字第八六七七號不起訴
    處分確定後，復因施用第二級毒品安非他命案件，經送觀察、勒戒後，認有繼續
    施用毒品之傾向，改送強制戒治，並於九十年三月八日，經本院桃園簡易庭以九
    十年度壢簡字第二三四號判處有期徒刑六月，如易科罰金，以三百元折算一日確
    定。詎甲○○於九十年七月二十五日停止戒治出所後，竟仍不知悔改，又基於施
    用第二級毒品之犯意，於九十年八月二十三日回溯九十六小時內之某時，在台灣
    地區某不詳地點，施用第二級毒品安非他命各乙次。嗣於九十年八月二十三日至
    台灣桃園地方法院檢察署報到，經採集尿液送鑑定結果有安非他命陽性反應，始
    查知悉上情。
二、案經臺灣桃園地方法院檢察署檢察官偵查起訴。
    理    由
一、訊據被告甲○○矢口否認有施用第二級毒品安非他命之犯行。辯稱：伊已戒掉了
    ，停止戒治後即未施用安非他命云云。經查：被告於停止戒治交付保護管束期間
    ，於九十年八月二十三日至台灣桃園地方法院檢察署報到，並接受採尿，經送台
    灣檢驗科技股份有限公司以ＥＬＡ酵素免疫分析法初步檢驗及以氣相層析質譜儀
    法確認檢驗結果呈有安非他命陽性反應，有該公司之濫用藥物檢驗報告可稽，且
    上開尿液係被告所親自採驗，亦有台灣桃園地方法院檢察署施用毒品犯受保護管
    束採尿報到編號表、受保護管束人（被告）尿液檢體監管紀錄表各乙紙附卷可憑
    ；又被告於九十年八月二十三日經台灣桃園地方法院檢察署觀護人採尿，送台灣
    檢驗科技股份有限公司以ＥＩＡ酵素免疫分析法初步檢驗，再以ＧＣ／ＭＳ氣象
    層析／質譜儀法確認有安非他命陽性反應無誤，有上開檢驗報告乙紙在卷足憑在
    卷可按，按氣相層析質譜儀分析法乃目前就藥物篩檢結果必須進一步確認時所最
    常採用之確認方法，因此在良好的操作條件下，以氣相層析質譜儀作藥物及其代
    謝物之定性及定量分析，幾乎不會有偽陽性反應產生，此有行政院國軍退除役官
    兵輔導委員會台北榮民總醫院八十三年四月七日（八三）北總內字第○三○五九
    號函可稽，是被告之尿液經以上開二種檢驗方法為初驗及複驗確認後，已足認定
    其尿液中確有安非他命陽性反應，要屬無疑。復參以安非他命經施用後約百分之
    七十於二十四小時內自尿中排出，約百分之九十於九十六小時內自尿中排出，因
    此尿液中可檢測出安非他命陽性反應，其最長之時間不會超過九十六小時，此有
    行政院衛生署藥物食品檢驗局（八一）藥檢壹字第００一一五六號函在卷足按。
    則被告於九十年八月二十三日為台灣桃園地方法院檢察署觀護人採尿送驗，其尿
    液中既有安非他命陽性反應，則被告於九十年八月二十三日採尿前九十六小時內
    某時，有施用第二級毒品安非他命之犯行，殆可認定，是被告所辯顯係事後卸責
    之詞，委無足採。又被告前於民國八十七年間因施用毒品案件，經本院裁定送觀
    察、勒戒後，認無繼續施用毒品之傾向，由臺灣桃園地方法院檢察署檢察官於八
    十七年八月十九日，以八十七年度偵字第八六七七號不起訴處分確定後，復因施
    用第二級毒品安非他命案件，經送觀察、勒戒後，認有繼續施用毒品之傾向，改
    送強制戒治，並於九十年三月八日，經本院桃園簡易庭以九十年度壢簡字第二三
    四號判處有期徒刑六月，如易科罰金，以三百元折算一日確定，此有該不起訴處
    分書、判決書及台灣桃園地方法院檢察署刑案資料查註紀錄表、台灣高等法院被
    告全國前案紀錄表、本院桃園簡易庭九十年度壢簡字第二三四號判決書各乙份在
    卷可憑，是被告三犯施用毒品，罪證明確，應予依法論科。
二、核被告所為，係犯毒品危害防制條例第十條第二項之施用第二級毒品罪。被告持
    有第二級毒品安非他命，既意在供己施用，其持有之低度行為應為施用之高度行
    為所吸收，均不另論罪。又其曾因恐嚇取財案件，經本院判處有期徒刑六月，並
    經台灣高等法院駁回上訴確定，於八十八年十一月二十四日執行完畢，此有台灣
    桃園地方法院檢察署刑案資料查註紀錄表附卷可按，五年內再犯本件有期徒刑以
    上之罪為累犯，應依法加重其刑。爰審酌被告有前開犯罪前科，品行不佳，甫因
    施用毒品，經觀察、勒戒後，又三犯施用毒品，戕害己身，顯無悔改之意及犯後
    之態度等一切情狀，量處如主文所示之刑，以資懲儆。
據上論斷，應依刑事訴訟法第二百九十九條第一項前段，毒品危害防制條例第十條第
二項，刑法第十一條前段、第四十七條，判決如主文。
本案經檢察官張立中到庭執行職務。
中      華      民      國    九十一    年      三      月    二十八    日
                                臺灣桃園地方法院刑事第二庭
                                      法  官  曾  正  耀
右正本證明與原本無異。
如不服本判決，應於判決送達後十日內向本院提出上訴狀( 應附繕本 )，上訴於
臺灣高等法院。
                                      書記官   文  巧  雲
中        華        民        國   九十一   年   三    月     二十九    日
附論罪科刑依據之法條：
毒品危害防制條例第十條第二項：
施有第二級毒品者，處三年以下有期徒刑。
